# Francisco Llorente Gómez

## **DATOS PERSONALES:**

Dirección: Colonia Gran Jardín, León, Gto.

E-mail: tupako@yahoo.es

Tel: 4775646129, 0034 661939002

Skype: paco.llorente



#### **PERFIL**

Gestor de proyectos con más de 10 años de experiencia en cooperación internacional, residencia en 5 países y gestión de proyectos de 16 países. Ingeniero de formación con especialización en gestión de proyectos (Máster en Gestión de Proyectos de Cooperación Internacional) y género.

Proactivo, dinámico, con rápida integración a nuevas condiciones y búsqueda de soluciones y alternativas. Moderado, gestor de grupos de trabajo y representación institucional. Adaptación de nuevas tecnologías a entornos de trabajo de ONG internacionales (ERP, Google Apps,..). Humanista, fuerte implicación personal con las personas y países en desarrollo.

#### **EXPERIENCIA LABORAL:**

#### Agosto 2013 – Actualidad

Director de Proyectos y responsable del Departamento de Desarrollo Social. Parque de Innovación Social De La Salle. México.

- Gestión de los proyectos del Parque de Innovación.
- Desarrollo de la estrategia y los programas de Desarrollo Social.

## Jul. 2012 - Agosto 2013

## Coordinador país. MEDICOS DEL MUNDO. Senegal.

- Garantizar la pertinencia, correcta implementación y gestión de los proyectos de todos los centros operativos de MdM en el país.
- Representación institucional de la organización en Senegal.
- Elaboración de la estrategia de la organización en el país, reglamento interno, gestión administrativa y de recursos humanos.

#### Jul. 2011 - Jun. 2012

## Team Leader del departamento de desarrollo. SOLIDARIDAD INTERNACIONAL. Madrid.

- Responsable de la planificación y supervisión del trabajo del equipo de técnicos de proyectos (9 personas en sede, 10 equipos en terreno).
- Apoyo y formación al equipo de técnicos de proyectos y a los equipos de las oficinas en el exterior en los procedimiento y normas de seguimiento.
- Interlocutor en procesos de auditoría y resultados de las mismas.

## Sept 2009 - Jun. 2011

# Técnico de proyectos. CONEMUND. Madrid.

• Formulación, planificación, seguimiento y elaboración de informes de los proyectos de la ONGD en Marruecos, Egipto, Territorios Palestinos y Níger.

## Dic. 2008 - Mayo 2009

# Cooperante expatriado. FUNDACIÓN JÓVENES Y DESARROLLO. República Dominicana.

 Gestión de proyectos de formación profesional de jóvenes en situación de riesgo social en Santo Domingo y Barahona.

#### Feb. 2007 - Nov. 2008

## Representante país y Coordinador Programa AECID. FUNDACIÓN IPADE. Túnez.

- Representación institucional de la organización.
- Gestión del proyecto "Contribución al desarrollo sostenible mediante la promoción de productos forestales no maderables".

# Sept. 1999 - Jul. 2001 Técnico local de cooperación. Diferentes organizaciones locales. Honduras.

- Gestión local de proyectos.
- Implementación de proyectos con las comunidades beneficiarias.

## FORMACIÓN ACADEMICA:

Feb 2012 - May. 2013 Master en Project Management en Cooperación Internacional. IGS La Salle.

1994 - 1999 Ingeniería Técnica Forestal. Universidad Politécnica de Madrid.

# FORMACIÓN COMPLEMENTARIA:

2013 Conceptos, teorías y herramientas en Género y Desarrollo. Instituto Superior de Estudios Internacionales y Desarrollo. Ginebra. 80 horas.

2012 Working with ECHO. Punto Sud. Madrid. 20 horas.

2011 Curso de indicadores con enfoque de género. FONGDCAM. Madrid. 20 horas.

2010 Seminario: Claves para la formulación de proyectos de género en la cooperación para el desarrollo. Mujeres del Mundo. Soria. 20 horas.

2006 Curso de formación para expatriados. ACPP. Madrid. 25 horas.

1997 - 1998 Seminario de cooperación al desarrollo. Instituto Fe y Secularidad, Universidad de Comillas. Madrid. 250 horas

#### **IDIOMAS:**

Español Lengua materna.

Francés Nivel alto. Diploma DALF C1 (septiembre 2009).

Inglés Nivel medio-alto. B2.

# **INFORMÁTICA:**

Windows y Office 2011: Nivel alto.

OS X: Nivel alto.

Google Apps y herramientas de trabajo colaborativo: Nivel alto